ACORDAO-COMPLETO-2579369

ACÓRDÃO DE RELAÇÃO

ACÓRDÃO DE RELAÇÃO 398/2023 ATA 10/2023 - PLENÁRIO

Acórdão 398/2023-TCU-Plenário
Trata-se de recurso de reconsideração interposto por JOSÉ DOMINGOS SOARES contra o Acórdão 2231/2019-TCU-Plenário, relator o E. Ministro Benjamin Zymler, que julgou irregulares as contas do recorrente e o condenou ao ressarcimento do débito apurado nestes autos e ao pagamento de multa.
Considerando a anterior interposição, pelo recorrente, de recurso da mesma natureza contra o mesmo Acórdão;
Considerando que o recurso anteriormente intentado foi conhecido e desprovido (Acórdão 2944/2021-TCU-Plenário, da minha relatoria) ;
Considerando a preclusão consumativa da pretensão recursal (RITCU, 278, § 3º) ;
Os Ministros do Tribunal de Contas da União, reunidos em sessão do Plenário, ACORDAM, por unanimidade, com fundamento nos arts. 278, § 3º, e 143, inciso IV, alínea "b", do Regimento Interno do TCU, em não conhecer do recurso e comunicar o teor deste acórdão ao recorrente.
1. Processo TC-Processo 012.414/2017-4 (TOMADA DE CONTAS ESPECIAL) 
	1.1. Responsáveis: A. Rogerio P. da Silva (03.738.782/0001-59) ; Anderson Rogério Pereira da Silva (XXX.210.522-XX) ; André Pereira da Silva (XXX.012.132-XX) ; Coral Construcao e Conservacao de Servicos Ltda - Me (00.996.968/0001-10) ; Cotrar Comércio Transportes e Representações Ltda. (05.472.832/0001-24) ; Francisco Caninde Fernandes de Macedo (XXX.988.051-XX) ; Granito Construtora Ltda - Me (01.736.195/0001-03) ; Ivanhoe Martins Fernandes (XXX.530.907-XX) ; Jose Edson Rodrigues de Souza (XXX.811.003-XX) ; José Domingos Soares (XXX.796.144-XX) ; José Targino Sobrinho da Cruz (XXX.368.462-XX) ; Kercio Silva Pinto (XXX.156.275-XX) ; Liomar Guimaraes Azevedo - Me (34.581.850/0001-42) ; Maria das Graças Malheiros Monteiro (XXX.225.272-XX) ; Patrícia Pereira da Silva (XXX.595.562-XX) ; Percol Perfuracoes de Pocos e Comercio de Bombas e Compressores Ltda (07.230.175/0001-34) ; Raimundo Soares da Silva (XXX.574.662-XX) .
	1.2. Recorrente: José Domingos Soares (XXX.796.144-XX) .
	1.3. Órgão/Entidade: Dpf - Superint. Regional/am - Mj.
	1.4. Relator: Ministro Walton Alencar Rodrigues.
	1.5. Representante do Ministério Público: Procurador Rodrigo Medeiros de Lima.
	1.6. Relator da deliberacao recorrida: Ministro Benjamin Zymler
	1.7. Unidades Técnicas: Secretaria de Recursos (Serur) ; Unidade de Auditoria Especializada em Tomada de Contas Especial (AudTCE) .
	1.8. Representação legal: Joao Pontes Rocha Filho (15087/OAB-CE) , representando Jose Edson Rodrigues de Souza; Léo da Silva Alves (7621/OAB-DF) , representando Maria das Graças Malheiros Monteiro. 
	1.9. Determinações/Recomendações/Orientações: não há.

Dpf - Superint. Regional/am - Mj.

A. Rogerio P. da Silva (03.738.782/0001-59); Anderson Rogério Pereira da Silva (XXX.210.522-XX); André Pereira da Silva (XXX.012.132-XX); Coral Construcao e Conservacao de Servicos Ltda - Me (00.996.968/0001-10); Cotrar Comércio Transportes e Representações Ltda. (05.472.832/0001-24); Francisco Caninde Fernandes de Macedo (XXX.988.051-XX); Granito Construtora Ltda - Me (01.736.195/0001-03); Ivanhoe Martins Fernandes (XXX.530.907-XX); Jose Edson Rodrigues de Souza (XXX.811.003-XX); José Domingos Soares (XXX.796.144-XX); José Targino Sobrinho da Cruz (XXX.368.462-XX); Kercio Silva Pinto (XXX.156.275-XX); Liomar Guimaraes Azevedo - Me (34.581.850/0001-42); Maria das Graças Malheiros Monteiro (XXX.225.272-XX); Patrícia Pereira da Silva (XXX.595.562-XX); Percol Perfuracoes de Pocos e Comercio de Bombas e Compressores Ltda (07.230.175/0001-34); Raimundo Soares da Silva (XXX.574.662-XX).

WALTON ALENCAR RODRIGUES

Ministro Benjamin Zymler

Joao Pontes Rocha Filho (15087/OAB-CE), representando Jose Edson Rodrigues de Souza; Léo da Silva Alves (7621/OAB-DF), representando Maria das Graças Malheiros Monteiro.

Procurador Rodrigo Medeiros de Lima.

TOMADA DE CONTAS ESPECIAL (TCE)

Secretaria de Recursos (Serur); Unidade de Auditoria Especializada em Tomada de Contas Especial (AudTCE).